# Daniel de los Reyes

### Sobre mí

Soy un ingeniero de software, con habilidad para aprender nuevas cosas. Tengo experiencia en arquitectura de software y nuevas tecnologías.

Me interesan los proyectos de ingeniería con tecnologías punteras y que me permitan seguir aprendiendo..



Ingeniero Informático

#### **Contacto**

647 184 144 😢

danirele10@gmail.com 🙈

/danieldelosreyes1 in

### Estudios

Grado en Ingeniería Informática. Ingeniería del Software (Universidad de Sevilla)

Máster en **Ingeniería Informática** (Universidad de Sevilla)

## Experiencia

Programador Full-Stack en OpenSistemas Ago 2018 - Presente

Programador Back-End en Geographica Ene 2018 - Abr 2018

Programador Full-Stack en Isotrol Jul 2017 - Ene 2018

### Idiomas <sup>6</sup>

• • • •

Español



Inglés

### Tecnologías ?

CartoDB

Flask Java Spring Spark Python **JavaScript** CSS React Wordpress NodeJS PHP Vue Docker Laravel MySQL PostgreSQL

MongoDB

### Adicional

Porfolio de libre consulta en: danieldelosreyesleal.com

Breve experiencia en ecosistema de Marketing y Startups

Permiso de conducir B